【裁判字號】    99,台抗,36
【裁判日期】    990114
【裁判案由】    確認債權不存在
【裁判全文】
最高法院民事裁定                九十九年度台抗字第三六號
抗  告  人  甲○○
上列抗告人因與昇旺營造有限公司間請求確認債權不存在事件，
抗告人對於中華民國九十八年八月三十一日台灣高等法院台中分
院裁定（九十八年度重再字第四號），提起抗告，本院裁定如下
：
    主  文
抗告駁回。
抗告訴訟費用由抗告人負擔
    理  由
按提起再審之訴，應依民事訴訟法第五百零一條第一項第四款表
明再審理由，此為必須具備之程式。所謂表明再審理由，必須指
明確定判決有如何合於法定再審事由之具體情事，始為相當。又
當事人發現就同一訴訟標的在前已有確定判決或和解、調解或得
使用該判決或和解、調解者，固為再審理由，但當事人已依上訴
主張其事由者，不在此限，同法第四百九十六條第一項但書復有
明文。至以發現未經斟酌之證物或得使用該物者，為再審事由者
，須以如經斟酌可受較有利益之裁判者為限，始得為再審之事由
，此觀諸同項第十三款規定自明。本件抗告人對於原法院九十六
年度建上字第五十四號民事確定判決（下稱原確定判決），以有
民事訴訟法第四百九十六條第一項第十二款、第十三款之再審事
由，向原法院提起本件再審之訴，主張原確定判決，就同一訴訟
標的在前之原法院九十五年度建上更(一)字第四十號，已有確定判
決，認定抗告人對於相對人有新台幣六百十二萬零五百六十二元
之工程債權存在，於無新的事證，原確定判決竟為不同之認定，
而有民事訴訟法第四百九十六條第十二款之再審事由云云。原法
院則以：上開再審事由，業經抗告人於原確定判決程序中，已依
第三審上訴程序主張，已為最高法院九十八年度台上字第四九八
號判決所不採，抗告人再以之為再審事由，提起本件再審之訴，
於法自有未合。另抗告人僅就原法院確定判決之內容予以論述，
並未具體表明發現何未經斟酌之證物及如使用該證物可受較有利
之裁判或有合於其所主張再審事由之事實，是其主張本件有同法
第四百九十六條第一項第十三款再審事由，亦有未合，因而以再
審之訴不合法，裁定駁回抗告人再審之訴，經核於法並無違誤。
抗告論旨仍執同詞，指摘原裁定不當，聲明廢棄，依首開說明，
難認為有理由。
據上論結，本件抗告為無理由。依民事訴訟法第四百九十五條之
一第一項、第四百四十九條第一項、第九十五條、第七十八條，
裁定如主文。
中    華    民    國  九十九  年    一    月   十四   日
                      最高法院民事第四庭
                          審判長法官  劉  延  村
                                法官  許  澍  林
                                法官  黃  秀  得
                                法官  許  正  順
                                法官  魏  大  喨
      本件正本證明與原本無異
                                      書  記  官
中    華    民    國  九十九  年    一    月  二十六  日
                                                      v

司法院資訊處製作；財團法人民間司法改革基金會備份。
